【裁判字號】    97,交抗,782
【裁判日期】    971117
【裁判案由】    聲明異議
【裁判全文】
臺灣高等法院高雄分院刑事裁定         97年度交抗字第782號
抗告人即
異 議 人    甲○○
上列抗告人因違反道路交通管理處罰條例聲明異議案件，不服臺
灣高雄地方法院中華民國97年10月23日裁定（97年度交聲字第22
68號），提起抗告，本院裁定如下：
    主  文
原裁定撤銷，發回台灣高雄地方法院。
    理  由
一、原審裁定意旨略以：(一)按受處分人不服道路交通管理處罰條
    例第8 條規定之主管機關所為之處罰，得於接到裁決書之翌
    日起20日內，向管轄地方法院聲明異議；又交通法庭認聲明
    異議不合法律上之程式或其異議權已喪失者，應以裁定駁回
    之，但其不合法律上之程式可補正者，應先定期令為補正，
    逾期不補正者，即予駁回，道路交通管理處罰條例第87條第
    1 項及道路交通案件處理辦法第18條分別定有明文。故對於
    交通違規裁罰之案件，得為聲請異議之主體，限於道路交通
    管理處罰條例第8 條之主管機關裁決所處罰之受處分人，而
    其異議之對象，乃交通主管機關之裁定，如非受處分人而聲
    明異議，或尚未接到裁決書，因無受處分人存在，均無從聲
    明異議，其異議不合於法律上之程式，且無從補正，應以裁
    定駁回之。(二)查本件內政部警政署國道公路警察局以民國94
    年12月16日公警局交字第ZHA044598 號舉發違反道路交通管
    理事件通知單逕行舉發之駕駛人為「六葉科技有限公司」，
    而交通部公路總局臺中區監理所以95年11月29日中監違字第
    裁60-ZHA044598號違反道路交通管理事件裁決書之受處分人
    亦為該公司，公司統一編號為00000000號，址設臺中市○區
    ○○路1 段63 1號12樓之事實，有內政部警政署國道公路警
    察局舉發違反道路交通管理事件通知單及交通部公路總局臺
    中區○○○○○道路交通管理事件裁決書各1 紙（見原審卷
    第4 、10頁）在卷可稽；又上開裁決書經交通部公路總局臺
    中區監理所付郵，於95年11月30日前往上址，因應受送達人
    即該公司已遷移他處而不能送達之事實，有交通部公路總局
    臺中區監理所訴訟文書不能送達事由報告書1 紙（見原審卷
    第11頁）附卷可稽，均堪信為真實。並未接到裁決書，逕對
    舉發違反道路交通管理事件通知單不服，於97年9 月26日具
    狀向原審法院聲明異議，且該聲明異議狀之姓名欄部分記載
    異議人為「甲○○」，具狀人部分亦填載「甲○○」，並蓋
    有「甲○○」之印章，此有聲明異議狀1 份（見原審卷第1
    至4 頁）在卷可稽。是本件異議之聲明顯然係由「甲○○」
    以其自己之名義提出甚明，並非以受處分人「六葉科技有限
    公司」之名義提出，又異議對象為違反道路交通管理事件通
    知單，亦非道路交通管理處罰之主管機關所為之裁決處罰，
    依照上揭法條意旨說明，其異議不合法律上程式，且無從補
    正，應予駁回。
二、經查：本件異議人甲○○係對高雄市政府交通局市交裁字第
    32-Z00000000號違反道路交通管理事件裁決書不服，於97年
    9 月26日具狀向原審法院聲明異議，此觀諸該異議狀案號欄
    之記載自明。依該裁決書之記載，係對甲○○於94年11月23
    日上午9 時15分駕駛5185-HS 自用小客車行經國道三號北上
    230.7 公里處超速行駛，而依道路交通管理處罰條例第33條
    第1 項裁處罰新台幣6000元，並依道路交通管理處罰條例第
    63條第1 項記違規點數1 點。其異議似非不合法律上程式且
    無從補正。原審以其異議不合法律上程式，且無從補正，而
    駁回其異議之聲明，自有可議，抗告意旨雖未指摘及此，但
    原裁定確有可議，即屬無可維持，應由本院撤銷，發回原審
    法院重新調查再為適法之裁定。
三、據上論結，應依道路交通案件處理辦法第26條，刑事訴訟法
    第413 條前段，裁定如主文。
中    華    民    國    97    年    11    月    17    日
                  刑事第二庭  審判長法  官  林正雄
                                    法  官  黃壽燕
                                    法  官  陳啟造
以上正本證明與原本無異。
不得再抗告。
中    華    民    國    97    年    11    月    17    日
                                    書記官  彭筱瑗


司法院資訊處製作；財團法人民間司法改革基金會備份。
